# 所得税汇算清缴涉及的财务问题

提问人：lbwl 时间：2015-05-19 11:11:54
我公司有一部分地下车库，部分尚未出售，年初时我与税务局沟通想将此部分未出售的车库作为公共配套设施按照房屋的销售情况在所得税前扣除，但是税务局不同意，税务局的意思是卖一个车位才能转对应的成本，因此在年报中我公司所得税按照税务局的要求计算，目前年报已经出完，但是昨天税务局给我打电话说经过他们研究这部分未售的车库可以作为共配套设施费扣在所得税汇算清缴时扣除，那么这样我汇算清缴时交的税要比我年报中应交税费小，请问陈版这种情况我如何处理，是否需要调整 14 年年报，但这个也不属于资产负债表日后调整事项，我是否可以在 15 年调整，因为如果这部分车库在所得税前扣除，但财务账上还保留了此部分成本，就形成计税基础小于账面价值，形成递延所得税负债，我是否可以在 15 年做借 应交税费 贷 递延所得税负债。 搜索 复制 最好是能在 15 年调整，因为节税金额比较大，不要太吃亏了，但是如果要调整 14 年报表也比较麻烦，请陈版指教

回答人：chenyiwei
在税法上对此问题的税务处理规定不明确的情况下，在编制 2014 年年报时，依据当时可获得的可靠信息（主管税务机关当时的处理意见）进行处理，反映了当时的实际情况，不构成前期差错。后续税务机关的意见发生改变，据此调整汇算清缴金额，应认为是2015 年内新发生的事项，其影响计入 2015 年度的所得税费用，不追溯调整前期报表。